臺灣高等法院高雄分院刑事判決　　　 100年度上訴字第1520號
上　訴　人
即　被　告　胡志清
選任辯護人　劉家榮律師
上列上訴人因被告毒品危害防制條例案件，不服臺灣高雄地方法
院100 年度訴字第650 號中華民國100 年8 月3 日第一審判決（
起訴案號：臺灣高雄地方法院檢察署99年度偵字第33358 號、10
0 年度偵字第6658號），提起上訴，本院判決如下：
    主  文
原判決撤銷。
胡志清無罪。
    理  由
一、公訴意旨略以：被告胡志清於99年7 月16日凌晨3 時許( 公
    訴人誤繕為99年7 月17日凌晨3 時許) ，在胡志清高雄縣大
    樹鄉（現改制為高雄市大樹區○○○街2 之1 號住處，以新
    臺幣（下同）5000元之價格販賣1 錢之第二級毒品甲基安非
    他命予陳玉芳。又基於販賣第一級毒品海洛因之犯意，於99
    年8 月10日晚間9 時30分許，在高雄市○○○路○路旁，以
    1000元之價格販賣數量不詳之第一級毒品海洛因予李明德。
    嗣為警於99年10月21日在高雄市三民區○○○路219 巷2 弄
    查獲胡志清，並扣得手機6 支、現金新臺幣9 萬5000元，玻
    璃球管1 個、第一級毒品海洛因6 包（毛重共計5.662 公克
    ）、第二級毒品甲基安非他命7 包（毛重共計10.602公克）
    ，復持搜索票前往胡志清在高雄市三民區○○○路219 巷2
    弄5 號4 樓租屋處搜索，再扣得吸食毒品用水車2 個、空夾
    鏈袋2 包、毒品殘渣袋14個、針頭1 根、塑膠殘管4 支、塑
    膠吸管4 支、玻璃球管4 個、帳冊1 本、電子磅秤2 台、塑
    膠長管2 支、玻璃管1 支、手機3 支、SIM 卡2 張、不明粉
    末1 包等物。因認被告胡志清涉犯毒品危害防制條例第4 條
    第1 項、第2 項販賣第一級毒品及販賣第二級毒品罪嫌云云
    。
二、按犯罪事實應依證據認定之，無證據不得認定犯罪事實，又
    不能證明被告犯罪或其行為不罰者，應諭知無罪之判決，刑
    事訴訟法第154 條第2 項、第301 條第1 項分別定有明文。
    次按認定不利於被告之事實，須依積極證據，茍積極之證據
    本身存有瑕疵而不足為不利於被告事實之認定，即應為有利
    於被告之認定，更不必有何有利之證據，而此用以證明犯罪
    事實之證據，猶須於通常一般人均不至於有所懷疑，堪予確
    信其已臻真實者，始得據以為有罪之認定，倘其證明尚未達
    到此一程度，而有合理性之懷疑存在，致使無從為有罪之確
    信時，即應為無罪之判決，此有最高法院82年度臺上字第16
    3 號判決、76年度臺上字第4986號、30年度上字第816 號等
    判例意旨可資參照。而依法治國家之刑事訴訟原則，檢察官
    除提起公訴外，尚須維持公訴，負有說服責任，其舉證責任
    之目的，係在充分證明被告確有如公訴所指之犯罪事實，從
    而其舉證責任應存在於刑事訴訟程序之全程，且於舉證不足
    以使法院產生有罪之確信時，為終局的舉證責任未盡，是故
    ，於公訴程序，用以證明犯罪事實之證據之蒐集、提出、及
    說服之責任，在於檢察官，刑事訴訟法第161 條第1 項規定
    檢察官就被告犯罪事實，應負舉證責任，並指出證明之方法
    ，即明示其旨，至於修正前刑事訴訟法第163 條第1 項及修
    正後刑事訴訟法第163 條第2 項關於法院調查證據之規定，
    乃指法院應於訴訟當事人舉證之範圍內，依職權或聲請，循
    刑事訴訟法第164 條以下關於證據調查之程序及方法而為調
    查，以將檢察官及其他當事人之舉證轉換為法院之證據認知
    ，究明證據之證據能力與證明力，非謂法院得逾越公正第三
    者地位，代檢察官蒐集證據，否則不啻破壞訴訟三方關係，
    衍生由法院證明被告犯罪，或檢察官與法院協同證明被告犯
    罪等嚴重悖反法治國家原則之結果，影響人民對於法院中立
    客觀之信賴，最高法院87年度臺非字第1 號判決謂：「按法
    院固應依職權調查證據，但並無蒐集證據之義務。刑事訴訟
    法第379 條第10款規定應於審判期日調查之證據而未予調查
    之違法，解釋上應不包括蒐集證據在內，其調查之範圍，以
    審判中案內所存在之一切證據為限，案內所不存在之證據，
    即不能責令法院為發現真實，應依職權從各方面詳加蒐集、
    調查。」，暨92年度臺上字第128 號判例謂：「刑事訴訟法
    第161 條已於91年2 月8 日修正公布，修正後同條第1 項規
    定：檢察官就被告犯罪事實，應負舉證責任，並指出證明之
    方法。因此，檢察官對於起訴之犯罪事實，應負提出證據及
    說服之實質舉證責任。倘其所提出之證據，不足為被告有罪
    之積極證明，或其闡明之證明方法，無從說服法官以形成被
    告有罪之心證，基於無罪推定之原則，自應為被告無罪判決
    之諭知。」洵屬的論，可供參考。再「施用毒品者，其所稱
    向某人購買之供述，須補強證據以擔保其供述之真實性。良
    以施用毒品者其供述之憑信性本不及於一般人，況施用毒品
    者其供出來源，因而破獲者，法律復規定得減輕其刑，其有
    為偵查機關誘導、或為邀輕典而為不實之陳述之可能，其供
    述之真實性自有合理之懷疑。是本院一貫之見解，認施用毒
    品者關於其向某人購買毒品之供述，必須補強證據佐證，以
    擔保其供述之真實性，俾貫徹刑事訴訟無罪推定及嚴格證明
    之基本原則。又關於毒品施用者其所稱向某人購買毒品之供
    述，必須補強證據佐證，係指毒品購買者之供述縱使並無瑕
    疵，仍須補強證據佐證而言，以擔保其供述之真實性。該所
    謂補強證據，必須與施用毒品者關於相關毒品交易之供述，
    具有相當程度之關聯性，且足使一般；人對於施用毒品者之
    供述無合理之懷疑存在，而得確信其為真實，始足當之（最
    高法院96年度臺上字第4974號判決意旨參照，另同院95年度
    臺上字第6850號、96年度臺上字第1029號、97年度臺上字第
    3281號判決意旨亦可）。亦即，施用毒品者之指證，其真實
    性有待其他必要之證據加以補強，若施用毒品者之指證，其
    真實性仍有合理之懷疑存在時，在此項合理之懷疑未澄清前
    ，自不能遽為有罪之判斷，茲所謂其他必要之補強證據，即
    在排除此項合理之懷疑，使之達於可得確信之程度，否則即
    應為被告有利之推定，此亦為刑事訴訟法第154 條，犯罪事
    實應依證據認定之證據裁判原則，及因保障被告人權，無罪
    推定原則之所在，此項刑事訴訟基本原則，不能因販賣毒品
    行為之期間短暫、方法隱密、對象單純，以致查獲不易、搜
    證困難等原因而放棄，或減低對於犯罪構成要件應予嚴格證
    明之堅持，此項基本原則應為法官證據證明力自由判斷職權
    行使之限制。
三、公訴意旨認被告胡志清涉犯毒品危害防制條例第4 條第1 項
    及第2 項販賣第一、二級毒品罪嫌，無非係以：(1)證人陳玉
    芳之證述。(2)證人李明德之證述。(3)被告與證人李明德於99
    年8 月10日20時26分、21時10分及其他被告與證人之通訊監
    察譯文。(4)高雄憲兵隊搜索、扣押筆錄、扣押物品目錄表等
    為主要論據。
四、訊據被告胡志清固然坦承證人李明德分別於99年8 月10日晚
    上8 時26分許、9 時10分許，確有以門號0000000000號之行
    動電話，撥打其所持用之行動電話門號0000000000號等事實
    ，惟堅決否認有何販賣第一級毒品及販賣第二級毒品之犯行
    ，於原審辯稱：起訴書所載伊在住處販賣甲基安非他命給陳
    玉芳之時間為99年7 月17日凌晨3 時許，但陳玉芳於同年月
    16日即因持有毒品為警查獲，持續製作筆錄至99年7 月17日
    晚上，方移送檢察官複訊，故不可能於上開時間、地點向我
    購買甲基安非他命；另我於99年8 月10日晚上8 時26分許、
    9 時10分許係與李明德談論賽鴿飼料之交易，我並未與李明
    德交易海洛因毒品等語。於本院則辯稱：陳玉芳去過我那邊
    很多次，因陳玉芳鑰匙常常不見，而去我那裡找我，陳玉芳
    在我家吸食不止一次，但不曾拿錢向我購買毒品，扣案帳冊
    不是我的，是原屋主詹士儀的，屋主詹士儀也認識陳玉芳，
    他們是上網玩遊戲的夥伴，我亦沒有販賣第一級毒品給李明
    德，99年8 月10日晚上8 時26分許李明德有打電話給我，約
    我出去，但我沒有出去等語。
五、有關被告涉犯販賣第二級毒品予證人陳玉芳部分，經查：
（一）證人陳玉芳於憲兵調查官詢問時供證稱：我不知道綽號阿
      副、胖子或文仔男子的真實姓名，我只知道他約64年次，
      平時住在高雄縣大樹鄉公所對面的台塑加油站旁巷子內透
      天厝，平時都以出租車為代步工具。最後一次施用安非他
      命是於99年7 月16日凌晨5 時許在高雄縣大樹鄉綽號阿副
      或胖子男子家中施用的，我將安非他命倒入玻璃球內用火
      燃燒後吸食煙霧。胡志清就是綽號阿副、胖子或文仔之男
      子等語（見憲一卷第37、38、54頁）。並未供述有向被告
      胡志清購買第二級毒品甲基安非他命之事實。
（二）於99年12月10日偵查中則供證：毒品來源是我向大樹那位
      朋友阿副買的，他的本名叫胡志清，我沒有他的電話，他
      是64年次的等語（見他卷第10頁反面）。於100 年2 月14
      日偵查中則具結證述：毒品是向胡志清買的，當天凌晨3
      、4 點我撥打胡志清手機並到胡志清位於大樹區大樹國中
      附近的住處，我以5 千元向胡志清購買1 錢安非他命，我
      把錢交給胡志清，拿到毒品後就在他家吸食。我會知道胡
      志清的本名是因為我被查獲當天，憲兵隊有拿胡志清的口
      卡讓我指認，我不知道胡志清的安非他命來源等語（見他
      卷第20頁）。
（三）於原審審理時則具結先證述：當天我有吸食安非他命。當
      天我是在大樹某台塑加油站附近的朋友家裡吸食，那是朋
      友的毒品，沒有給朋友錢等語，嗣又證述：（提示偵訊筆
      錄，妳說「是以5 千元向被告購買1 錢安非他命，我把錢
      交給被告並拿到毒品後，就在被告家施用」？）因為時間
      太久了，我已經忘記了，我現在才記起來。我確定有拿5
      千元給被告。（妳於99年7 月17日被查獲，但妳於100 年
      2 月14日才說到5 千元購買時，而今日第1 次回答時說，
      只有直接向被告買毒品吸食沒有金錢，為何99年7 月17日
      時沒有想到5 千元的事情？）很多事情我都忘記了，可是
      提醒我，我就會想起來。我忘記當天是如何去被告住處了
      ，但我是從中庄出發的，因為我當天我忘記帶鑰匙，我打
      電話給被告，被告請我去他家坐，我好像是開車過去被告
      家的。我當天被警察查獲時有驗尿，有安非他命反應等語
      （見原審卷二第50至54頁 ）。
（四）審酌證人陳玉芳上開供述，對於有無向被告胡志清購買第
      二級毒品甲基安非他命之情，並非前後完全一致，尚有瑕
      疵可指。
（五）而本件被告自始即否認有販賣第二級毒品甲基安非他命予
      證人陳玉芳。再卷查被告胡志清使用之門號0000000000號
      手機（見憲一卷第15頁）與證人陳玉芳所使用之門號0000
      000000、0000000000、0000000000號等手機( 見憲一卷第
      32頁) ，並無於99年7 月16日電話聯繫，亦無該日之通訊
      監察譯文可資比對；準此，有關證人陳玉芳向被告胡志清
      購買第二級毒品甲基安非他命之事實，除證人陳玉芳片面
      不一之供證外，並無其他補強證據作為證人陳玉芳證述被
      告販賣其第二級毒品甲基安非他命之不利證據，自難僅憑
      證人陳玉芳之片面有疵瑕之指證，遽入被告胡志清上開部
      分於罪。
（六）至扣案附表二編號4 所示之帳冊1 本，被告於原審及本院
      均否認係其所有之物，辯稱係：原屋主詹士儀的等語（見
      原審卷二第68、69頁、本院卷第37頁）；再該帳冊固有記
      載「老琴(1)0000000000、(2)0000000000」等內容，與證人
      陳玉芳於憲兵調查官詢問時證述其所持用之行動電話門號
      相同（見憲1 卷第32頁），而該帳冊另載有「老琴：6 仟
      （前4 万7 ）」等內容，然上開記載亦不足以佐證被告胡
      志清於99年7 月16日凌晨3 時許，有販賣第二級毒品甲基
      安非他命給證人陳玉芳之事實，是尚難以上開扣案之帳冊
      作為補強證人陳玉芳片面不一供述之憑依，況帳冊記載之
      文字與被告當庭書寫之文字（見本院卷第73頁）難認相符
      ，無法證明為被告所書寫。
（七）另有關扣案如附表一編號1 所示之Anyca11 行動電話1 支
      （序號：000000-00-000000-0號，含門號：0000000000號
      之SIM 卡1 枚），固係被告胡志清所使用之手機（見憲一
      卷第15頁），然本件遍查並無以此手機與證人陳玉芳有關
      買賣第二級毒品甲基安非他命之通聯紀錄及譯文，如前所
      述，是亦難以作為被告胡志清第二級毒品甲基安非他命給
      證人陳玉芳之補強證據。
（八）至扣案如附表一編號2 至6 之行動電話，被告胡志清則供
      述其中編號5 係其在使用，其餘則係其蒐集欲賣的等語(
      見本院卷第39頁) ；編號8 玻璃球部分，則係其吸食毒品
      用的；編號7 之新台幣（下同）25000 元為作是油漆小包
      工所得，編號11之70000 元，係向案外人李福財借的等情
      ，業據被告於原審及本院供明在卷( 見原審卷二第68頁、
      本院卷第39頁) ；並無積極證據足以證明上開附表編號2
      至6 、8 與販賣第二級毒品甲基安非他命予證人陳玉芳有
      關；再查上開之物，均係警於99年10月21日下午5 時40分
      許，在高雄市三民區○○○路219 巷2 弄所查獲( 見憲一
      卷第76至78頁) ，距離99年7 月16日已有相當期間，亦難
      遽認與本件販賣第二級毒品甲基安非他命毒品所得財物，
      而作為被告胡志清販賣第二級毒品甲基安非他命之佐證之
      一。
（九）扣案附表二編號1 空夾鏈袋是裝毒品使用，編號2 之塑膠
      鏟管則用於吸食毒品的時候，挖毒品使用，編號3 塑膠吸
      管，係供吸食毒品使用，編號5 電子磅秤是購買毒品當場
      秤重使用，編號6 的塑膠長管、編號7 空夾鏈袋、編號8
      塑膠吸管、編號9 吸食毒品用水車、編號10毒品殘渣袋、
      編號11針頭、編號12玻璃球管、編號13毒品殘渣袋、編號
      14玻璃管、附表三編號2 空夾鏈袋、編號3 吸食器、編號
      4 海洛因殘渣袋等物均係供施用毒品所用，為被告於本院
      供述在案( 見本院卷第40頁) ，且均查上開亦核與被告胡
      志清販賣第二級毒品甲基安非他命給證人陳玉芳無涉，亦
      難以上開之物，作為被告有販賣第二級毒品甲基安非他命
      予證人陳玉芳之佐證。
（十）至扣案附表二編號15至17行動電話3 支，則已損壞、編號
      18的SIM 卡，已經停掉了、編號19不明粉末，係屬是葡萄
      糖、附表三編號1 電子磅秤，則屬是壞掉的等情，亦為被
      告於本院供明在案( 見本院卷第40頁) ，均查上開之物，
      核與被告胡志清涉販賣第二級毒品甲基安非他命予證人陳
      玉芳亦無任何關聯，且皆係99年10月21日下午5 時50分許
      及同日晚上7 時46分許，分別在高雄市三民區○○○路21
      9 巷2 弄5 號4 樓、高雄縣大樹鄉○○村○○街2 之1 號
      處所查獲( 見憲一卷第80至83頁、88至90頁) ，亦難佐證
      被告胡志清販賣第二級毒品甲基安非他命予證人陳玉芳犯
      行。
（十一）其他扣案如附表一編號10所示之第二級毒品甲基安非他命
       7包，雖據扣案，惟訊據被告於本院審理時供承：扣案第
      一級毒品海洛因6 包及第二級毒品甲基安非他命7 包，係
      我於99年10月21日為警查獲當日向「阿幹」買的等語（見
      原審卷二第68頁、本院卷第39頁），是上開扣案毒品既係
      被告被訴於本件販賣毒品犯行後才購入，亦難認與本案有
      何實質上之關聯。
（十二）綜上所述，證人陳玉芳之指訴非無瑕疵可指。公訴人所持
      之前開論據，尚無法使本院達到不致有所懷疑，而得確信
      其為真實之程度者。此外，復查無其他積極證據足資證明
      被告胡志清有何販賣第二級毒品甲基安非他命給證人陳玉
      芳之犯行，被告胡志清被訴販賣第二級毒品罪自屬不能證
      明。
六、有關被告涉犯販賣第一級毒品予證人李明德部分，經查：
（一）證人李明德於99年12月1 日憲兵調查官詢問時係供證：（
      提示0000000000、0000000000於99年8 月10日20時26分34
      秒、21時10分25秒通話譯文）是我要以1 千元向綽號大摳
      仔男子購買海洛因，所以叫他來找我。這次毒品交易有成
      功，而且一手交錢一手交貨。認胡志清就是綽號大摳仔之
      男子。胡志清有在販賣海洛因是小豬介紹的，而且留下胡
      志清的電話0000000000給我等語（見偵一卷第93至95頁）
      ；於100 年2 月17日偵查中具結證述：門號0000000000號
      是我所使用，（提示0000000000、0000000000於99年8 月
      10日20時26分34秒、21時10分25秒通話譯文）0000000000
      是胡志清使用門號，99年8 月10日當天我與胡志清在晚上
      8 點多時有約在大順二路的路邊見面，我向他購買1 千元
      海洛因，見面時間應該是晚上9 點多，我有把錢交給他，
      他也有把海洛因交給我等語（見偵一卷第143 頁）；於原
      審審理時則具結證述：99年8 月10日我與被告只有該2 通
      電話。最後有說到「胡志清快到我家時會打給我」，被告
      當天有到我家，到我家後沒有再打給我。被告當晚去我家
      就是拿海洛因，我給被告1 千元，我給被告1 千元後被告
      當面拿出海洛因給我。該次買毒品我約在我家附近交易，
      我家是靠近覺民路與大順路交叉口的媽祖廟旁等語（見原
      審卷二第44至48頁）；審酌證人李明德上開供述，固自始
      即供證有以1 千元向被告胡志清購買第一級毒品海洛因之
      事實，然對於在何處向被告胡志清購買第一級毒品海洛因
      部分，則非前後完全一致，亦有瑕疵可指；況證人李明德
      前開指證是否真實可信，仍需調查其他證據以資審認。
（二）證人李明德於99年8 月10日晚上8 時26分許，以其所有門
      號0000000000號行動電話，聯絡被告胡志清所持用之門號
      0000000000號行動電話，通話內容如下：「（被告：）喂
      ！（證人李明德：）你在哪阿？（被告：）大寮。（證人
      李明德：）你有要出來嗎？（被告：）要阿！（證人李明
      德：）要過來我這裡嗎？（被告：）好阿，等一下。（證
      人李明德：）喔，好啦！快一點耶，差不多9 點多啦。（
      被告：）好啦！」；嗣於99年8 月10日晚上9 時10分許，
      證人李明德再以相同方式聯絡被告，通話內容如下：「（
      證人李明德：）你有出來嗎？（被告：）有啦，沒這麼快
      啦，我在大寮耶。（證人李明德：）你有要出門嗎？（被
      告：）有阿，我在樓下要出門了。（證人李明德：）你大
      概多久會到阿？你如果有心要過來的話，我在這等你就好
      了！（被告：）我還要20-30 分才會到的啦！（證人李明
      德：）那我不就要等你？（被告：）沒有啦，你到家啦，
      我快到再打給你。（證人李明德：）好啦。」，有通訊監
      察譯文1 份在卷可稽（見偵一卷第98、99頁），而被告亦
      於原審審理時坦承上開通訊監察譯文係其與證人李明德之
      對話無誤（見原審卷一第87頁正、反面、本院卷第39 頁
      ），惟被告對於上開通聯，則辯以：當晚應該是沒有去高
      雄市三民區○○○路與覺民路口的媽祖廟附近，當天李明
      德有打電話給我，約我出去，但我沒有出去等語（見原審
      卷二第49頁、本院卷第39頁）。再查上開通話內容，充其
      量僅能證明係被告胡志清與證人李明德相約見面之通聯而
      已，尚不足以佐證被告有實際販賣第一級毒品海洛因予證
      人李明德之事實。除此之外，並無其他通聯紀錄足以補強
      證人李明德於99年8 月10日有向被告胡志清購買第一級毒
      品海洛因之憑依，是公訴意旨指被告胡志清於上開時間，
      以1000元之價格販賣第一級毒品海洛因予證人李明德，自
      有可議之處。
（三）至扣案附表二編號4 所示之帳冊1 本，被告於原審及本院
      均否認係其所有之物，如前所述。又雖該帳冊載有「得仔
      ：含汏4.7 克（4.3 番）」、「4/8 阿得☆3 」等內容，
      ，但帳冊記載之文字與被告當庭書寫之文字（見本院卷第
      73頁）難認相符，無法證明為被告所書寫，是上情亦不足
      以佐證被告胡志清於99年8 月10日晚上9 時30分許，有販
      賣第一級毒品海洛因給證人李明德之事實。
（四）另有關扣案如附表一編號1 所示之Anyca11 行動電話1 支
      （序號：000000-00-000000-0號，含門號：0000000000號
      之SIM 卡1 枚），固係被告胡志清所使用之手機（見憲一
      卷第15頁），然經查被告以上開行動電話與證人李明德於
      99年8 月10日晚上8 時26分許、同日21時10分許之通聯紀
      錄，充其量僅能證明係被告胡志清與證人李明德相約見面
      之通聯而已，尚不足以佐證被告有實際販賣第一級毒品海
      洛因予證人李明德之事實，如前所述，是尚難以扣案之上
      開行動電話而作為被告胡志清販賣第一級毒品海洛因給證
      人李明德之補強證據。
（五）至扣案如附表一編號2 至6 之行動電話，被告胡志清則供
      述其中編號5 係其在使用，其餘則係其蒐集欲賣的等語(
      見本院卷第39頁) ；編號8 玻璃球部分，則係其吸食毒品
      用的；編號7 之新台幣（下同）25000 元為作是油漆小包
      工所得，編號11之70000 元，係向案外人李福財借的等情
      ，業據被告於原審及本院供明在卷( 見原審卷二第68頁、
      本院卷第39頁) ；並無積極證據足以證明上開附表編號2
      至6 、8 與販賣第一級毒品海洛因有關；再查上開之物，
      均係警於99年10月21日下午5 時40分許，在高雄市三民區
      ○○○路219 巷2 弄所查獲( 見憲一卷第76至78頁) ，距
      離99年8 月10日已有相當期間，亦難遽認與本件販賣第一
      級毒品海洛因所得財物，而作為被告胡志清販賣第一級毒
      品海洛因佐證之一。
（六）扣案附表二編號1 空夾鏈袋是裝毒品使用，編號2 之塑膠
      鏟管則用於吸食毒品的時候，挖毒品使用，編號3 塑膠吸
      管，係供吸食毒品使用，編號5 電子磅秤是購買毒品當場
      秤重使用，編號6 的塑膠長管、編號7 空夾鏈袋、編號8
      塑膠吸管、編號9 吸食毒品用水車、編號10毒品殘渣袋、
      編號11針頭、編號12玻璃球管、編號13毒品殘渣袋、編號
      14玻璃管、附表三編號2 空夾鏈袋、編號3 吸食器、編號
      4 海洛因殘渣袋等物均係供施用毒品所用，為被告於本院
      供述在案( 見本院卷第40頁) ，且均查上開亦核與被告胡
      志清販賣第一級毒品海洛因予證人李明德無涉，亦難以上
      開之物，佐證被告有販賣第一級毒品海洛因給證人李明德
      之憑依。
（七）至扣案附表二編號15至17行動電話3 支，則已損壞、編號
      18的SIM 卡，已經停掉了、編號19不明粉末，係屬是葡萄
      糖、附表三編號1 電子磅秤，則屬是壞掉的等情，亦為被
      告於本院供明在案( 見本院卷第40頁) ，均查上開之物，
      核與被告胡志清涉販賣第一級毒品海洛因予證人李明德無
      任何關聯，且皆係99年10月21日下午5 時50分許及同日晚
      上7 時46分許，分別在高雄市三民區○○○路219 巷2 弄
      5 號4 樓、高雄縣大樹鄉○○村○○街2 之1 號處所查獲
       (見憲一卷第80至83頁、88至90頁) ，亦難佐證被告胡志
      清販賣第一級毒品海洛因予證人李明德犯行。
（八）其他扣案如附表一編號9 所示之第一級毒品海洛因6 包，
      雖據扣案，惟訊據被告於本院審理時供承：扣案第一級毒
      品海洛因6 包及第二級毒品甲基安非他命7 包，係我於99
      年10月21日為警查獲當日向「阿幹」買的等語（見原審卷
      二第68頁、本院卷第39頁），是上開扣案第一級毒品既係
      被告被訴於本件販賣毒品犯行後才購入，亦難認與本案有
      何實質上之關聯。
（九）綜上所述，證人李明德之指訴亦非完全無瑕疵可指。公訴
      人所持之前開論據，尚無法使本院達到不致有所懷疑，而
      得確信其為真實之程度者。此外，復查無其他積極證據足
      資證明被告胡志清有何販賣第一級毒品海洛因予證人李明
      德犯行，被告胡志清被訴販賣第二級毒品罪，亦尚屬不能
      證明。
七、綜上所述，有關被告販賣上開第一、二級毒品部分，除證人
    陳玉芳、證人李明德之有瑕疵之片面指證外，經查卷內並無
    其佐證足資證明被告有前揭犯行，而被告又否認有本件犯行
    ，依首揭判例意旨，本件並無確切之積極證據，足以證明被
    告有本件上開販賣毒品之犯罪事實，即令被告不能為有利之
    反證，亦不能遽論以罪刑。亦即認定不利於被告之事實，須
    依積極證據，苟積極證據不足為不利於被告事實之認定時，
    即應為有利於被告之認定，更不必有何有利之證據。而公訴
    人除上開證据外，又未再提出其他適合於證明被告犯罪事實
    之積極證據，並說明其證據方法與待證事實之關係，說服本
    院以形成被告有罪之心證，原審未詳為推求，遽認被告有上
    開販賣第一、二級毒品之犯行，而為論罪科刑之判決，容有
    未洽，被告上訴意旨據此指摘原判決採證不當，否認其有犯
    罪，為有理由，自應由本院將原判決撤銷，諭知被告無罪之
    判決。
八、又沒收為從刑之一種，依主從不可分之原則，應附隨於主刑
    同時宣告之，除有罪、免刑等判決於裁判時併宣告外，如諭
    知無罪之判決，既無主刑，從刑亦無所附麗，故案內之違禁
    物，應另依刑法第40條之規定，由檢察官聲請單獨宣告沒收
    。茲被告既為無罪之諭知，則查扣之上開第一、二級毒品依
    上開說明，自不予宣告沒收，併此敘明。
據上論結，應依刑事訴訟法第369條第1項前段、第364條、第301
條第1項，判決如主文。
本案經檢察官王俊力到庭執行職務。
中    華    民    國  100     年    12    月    21    日
                 刑事第九庭     審判長法  官  莊秋桃
                                      法  官  范惠瑩
                                      法  官  田平安
以上正本與原本無異。
檢察官如不服本判決，應於判決送達後10日內向本院提出上訴狀
，其未敘述理由者，並應於提出上訴狀後10日內向本院補提上訴
理由狀（應附繕本）。
中    華    民    國  100     年    12    月    21    日
                                  書  記  官  馬蕙梅
附表一：（被告胡志清身上所查獲之物）
┌─┬──────────────────────┬───┬─────┐
│編│扣案物名稱                                  │所有人│扣押物品目│
│號│                                            │      │錄表之編號│
├─┼──────────────────────┼───┼─────┤
│ 1│Anyca11 行動電話1 支（序號：000000-00-000000│胡志清│A04       │
│  │-2號，含門號：0000000000號之SIM 卡1 枚）    │      │          │
├─┼──────────────────────┼───┼─────┤
│ 2│Sony Ericsson 行動電話1 支（序號：000000-00-│胡志清│A01       │
│  │000000-0號，含門號：0000000000號之SIM 卡1 枚│      │          │
│  │）                                          │      │          │
├─┼──────────────────────┼───┼─────┤
│ 3│LG行動電話1 支（序號：000000-00-000000-0號，│胡志清│A02       │
│  │含門號：0000000000號之SIM 卡1 枚）          │      │          │
├─┼──────────────────────┼───┼─────┤
│ 4│Motoro1a行動電話1 支（序號：000000-00-000000│胡志清│A03       │
│  │-4號，含門號：0000000000號之SIM 卡1 枚）    │      │          │
├─┼──────────────────────┼───┼─────┤
│ 5│SAMSUNG 行動電話1 支（序號：000000-00-000000│胡志清│A05       │
│  │-0號，含門號：0000000000號之SIM 卡1 枚）    │      │          │
├─┼──────────────────────┼───┼─────┤
│ 6│Anyca11 行動電話1 支（序號：000000-00-000000│胡志清│A21       │
│  │1-9 號，含門號：0000000000號之SIM 卡1 枚）  │      │          │
├─┼──────────────────────┼───┼─────┤
│ 7│現金新臺幣25,000元（仟元鈔25張）            │胡志清│A06       │
├─┼──────────────────────┼───┼─────┤
│ 8│玻璃球管1 個                                │胡志清│A07       │
├─┼──────────────────────┼───┼─────┤
│ 9│第一級毒品海洛因6 包（合計淨重4.44公克，驗餘│胡志清│A08至A13  │
│  │淨重4.38公克，空包裝總重2.40公克）          │      │          │
├─┼──────────────────────┼───┼─────┤
│10│第二級毒品甲基安非他命7 包（驗前淨重7.84公克│胡志清│A14至A20  │
│  │，驗前純質淨重7.60公克）                    │      │          │
├─┼──────────────────────┼───┼─────┤
│11│現金新臺幣70,000元（仟元鈔70張）            │胡志清│A22       │
└─┴──────────────────────┴───┴─────┘
附表二：（在被告胡志清位於高雄市三民區○○○路219 巷2 弄
        5 號4樓之租屋處所查獲之物）
┌─┬─────────────────────┬───┬─────┐
│編│扣案物名稱                                │所有人│扣押物品目│
│號│                                          │      │錄表之編號│
├─┼─────────────────────┼───┼─────┤
│ 1│空夾鍊袋1 包                              │胡志清│B02       │
├─┼─────────────────────┼───┼─────┤
│ 2│塑膠鏟管4 支                              │胡志清│B05       │
├─┼─────────────────────┼───┼─────┤
│ 3│塑膠吸管3 支                              │胡志清│B06       │
├─┼─────────────────────┼───┼─────┤
│ 4│帳冊1 本                                  │胡志清│B08       │
├─┼─────────────────────┼───┼─────┤
│ 5│電子磅秤2 台                              │胡志清│B09       │
├─┼─────────────────────┼───┼─────┤
│ 6│塑膠長管2 支                              │胡志清│B10       │
├─┼─────────────────────┼───┼─────┤
│ 7│空夾鍊袋1 包                              │胡志清│B11       │
├─┼─────────────────────┼───┼─────┤
│ 8│塑膠吸管1 支                              │胡志清│B14       │
├─┼─────────────────────┼───┼─────┤
│ 9│吸食毒品用水車2 個                        │胡志清│B01       │
├─┼─────────────────────┼───┼─────┤
│10│毒品殘渣袋8 個                            │胡志清│B03       │
├─┼─────────────────────┼───┼─────┤
│11│針頭1 根                                  │胡志清│B04       │
├─┼─────────────────────┼───┼─────┤
│12│玻璃球管4 個                              │胡志清│B07       │
├─┼─────────────────────┼───┼─────┤
│13│毒品殘渣袋6 個                            │胡志清│B12       │
├─┼─────────────────────┼───┼─────┤
│14│玻璃管1 支                                │胡志清│B13       │
├─┼─────────────────────┼───┼─────┤
│15│NOKIA行動電話1 支（序號：000000-00-000000 │胡志清│B15       │
│  │-0號，含門號：0000000000號之SIM 卡1 枚）  │      │          │
├─┼─────────────────────┼───┼─────┤
│16│Anyca11 行動電話1 支（序號：000000-00-0000│胡志清│B16       │
│  │40-1號）                                  │      │          │
├─┼─────────────────────┼───┼─────┤
│17│NOKIA行動電話1 支（序號：000000-00-000000 │胡志清│B17       │
│  │號，含門號：0000000000號之SIM 卡1 枚）    │      │          │
├─┼─────────────────────┼───┼─────┤
│18│SIM卡2 枚                                 │胡志清│B18       │
├─┼─────────────────────┼───┼─────┤
│19│不明粉末1 包（毛重1.63公克）              │胡志清│B19       │
└─┴─────────────────────┴───┴─────┘
附表三：（在被告胡志清位於高雄縣大樹鄉○○村○○街2 之1
        號之住處所查獲之物）
┌─┬─────────────────────┬───┬─────┐
│編│扣案物名稱                                │所有人│扣押物品目│
│號│                                          │      │錄表之編號│
├─┼─────────────────────┼───┼─────┤
│ 1│電子磅秤1 台                              │胡志清│C2        │
├─┼─────────────────────┼───┼─────┤
│ 2│空夾鍊袋1 包                              │胡志清│C3        │
├─┼─────────────────────┼───┼─────┤
│ 3│吸食器1 組                                │胡志清│C1        │
├─┼─────────────────────┼───┼─────┤
│ 4│海洛因殘渣袋1 個                          │胡志清│C4        │
└─┴─────────────────────┴───┴─────┘